【裁判字號】    97,聲,1385
【裁判日期】    971021
【裁判案由】    具保停止羈押
【裁判全文】
臺灣屏東地方法院刑事裁定              97年度聲字第1385號
被      告  甲○○
                    （
選任辯護人  吳春生律師
聲請人  即
選任辯護人  柳聰賢律師
上列被告因違反毒品危害防制條例等案件（本院97年度訴字第10
52號），聲請人以被告選任辯護人資格，聲請具保停止羈押，本
院裁定如下：
    主  文
聲請駁回。
    理  由
一、聲請意旨略以：(一)被告甲○○業已坦承製造毒品未遂犯行，
    且不爭執共犯傅狄聲、謝少秦、吳龍奇之供述證據之證據能
    力，又鑑定人劉育麟係被告之敵性證人、共犯楊東明在監執
    行，是被告並無勾串證人、共犯之虞；(二)法務部調查局民國
    95年12月14日調科壹字第09522214190 號鑑定書係屬偽造文
    書，無證據能力；(三)被告主動到地檢署投案，並無逃亡之虞
    ；(四)扣案之爆裂物係高空煙火，無殺傷力，並非爆裂物；(五)
    被告有年邁父母、稚齡子女及姪子女乏人照顧，且因被告收
    押，舉家生計頓失依憑等語，為此聲請具保停止羈押。
二、本件被告甲○○因違反毒品危害防制條例等案件，前經本院
    於97年8 月8 日訊問後，被告否認犯罪，但有證人傅狄聲、
    吳龍奇、謝少秦之指述，扣案之被告寄藏、持有之土造爆裂
    物2 顆、被告與他案被告共同製造甲基安非他命之成品、原
    料、設備、器具等物證及內政部警政署刑事警察局、法務部
    調查局之鑑定書、扣案物品及查獲現場之照片為證，因認其
    所犯違反毒品危害防制條例第4 條第2 項、槍砲彈藥刀械管
    制條例第7 條第4 項等罪嫌重大，且有事實足認有勾串共犯
    、證人之虞及有逃亡之事實，並有羈押之必要，依刑事訴訟
    法第101 條第1 項第1 款、第2 款、第3 款之規定予以羈押
    ，且禁止接見通信，並於同日執行。
三、經查：
  (一)被告涉犯違反毒品危害防制條例第4 條第2 項、槍砲彈藥刀
    械管制條例第7 條第4 項等罪嫌重大，惟被告否認犯罪，又
    斟酌案情規模及被告於全案中扮演之角色、與其他關係人互
    動之重要性，確堪認有須避免其與依卷內資料已可得特定之
    人勾串等事由存在，再者另案被告傅狄聲、謝少秦、吳龍奇
    、劉育麟、楊東明等人均未於法院經以證人身分實施交互詰
    問，亦難認無串證之虞。且相關案情尚未明朗，若不將被告
    禁止接見通信，難以排除被告湮滅、偽造、變造證據或勾串
    共犯或證人之疑慮。故為維持羈押之目的，仍應予羈押並禁
    止接見通信。
  (二)被告為屏東市民代表，自95年11月23日起至96年10月19日止
    ，均未出席屏東市民代表會第16屆定期大會及臨時會，且分
    別於95年12月15日、96年1 月5 日經臺灣屏東地方法院檢察
    署檢察官拘提未獲，嗣於96年1 月26日經該署發佈通緝，此
    有拘票、報告書、代表出席簽到簿、通緝書附卷足憑，是被
    告有逃亡之事實甚明，自不因被告其後主動到案，而認定被
    告無逃亡之虞。
  (三)扣案之爆裂物業經內政部警政署刑事警察局以非破壞性檢驗
    後認定為具有殺傷力之爆裂物，有內政部警政署刑事警察局
    97年9 月30日刑偵五字第0970140636號函在卷可稽，是聲請
    意旨所稱扣案之爆裂物係屬高空煙火，無殺傷力云云，亦非
    可採。
  (四)被告所犯係屬最輕本刑5 年以上有期徒刑之罪，且刑事訴訟
    程序關於被告羈押之執行，係為確保國家司法權對犯罪之追
    訴處罰及保障社會安寧秩序而採取之必要手段，與受處分人
    個人自由及家庭生活機能之圓滿，難免衝突，不能兩全。聲
    請意旨以被告家中境況為由提出本件聲請，固值同情，然權
    衡考量，比較法益保障之迫切性及優越性，認為本件聲請仍
    難予准許，應予駁回。
四、據上論結，爰依刑事訴訟法第220條，裁定如主文。
中    華    民    國    97    年    10    月    21    日
                  刑事第一庭  審判長法  官  潘正屏
                                    法  官  曾吉雄
                                    法  官  許蓓雯
以上正本證明與原本無異。
如不服本裁定應於收受送達後五日內向本院提出抗告書狀敘述抗
告之理由抗告於台灣高等法院高雄分院。
中    華    民    國    97    年    10    月    24    日
                                     書記官  蘇雅慧


司法院資訊處製作；財團法人民間司法改革基金會備份。
